臺灣彰化地方法院刑事判決　　　　　　　　　　　　九十一年度訴字第一一二六號
　　公　訴　人　臺灣彰化地方法院檢察署檢察官
　　被　　　告　庚○○
右列被告因違反廢棄物清理法等案件，經檢察官提起公訴 (九十一年度偵字第一四二
五號)，本院判決如左：
    主  文
庚○○共同連續未依廢棄物清理法規定領有廢棄物清除、處理許可文件，從事廢棄物
清除，處有期徒刑貳年。
未扣案之挖土機壹台沒收。
    事  實
一、庚○○與己○○、丁○○（後二人未起訴）及其他三名綽號「黑仔」、「陳仔」
    、「阿達」及一名自稱「王平信」之不詳真實姓名、年籍之成年男子，共同出資
    約新台幣（下同）一百多萬元，而一同基於意圖為自己不法所有之概括犯意連絡
    ，先由未出資之庚○○出面，己○○則充任見證人，於民國九十年七月十日，以
    新台幣（下同）十萬元之代價，與向財政部國有財產局台灣中區辦事處雲林分處
    承租其所管領之坐落彰化縣溪州鄉○○村○○○段四九０之三七地號公有土地之
    承租人辛○○簽定土地租賃契約（該筆由辛○○與案外人丙○○分別承租，丙○○所租部分，並分與其弟丁○○使用，現土地已改由國有財產局台灣中區辦事處
    彰化分處管理，以下簡稱為國有財產局彰化分處），向辛○○承租該地號土地，
    並即自九十年七月十日租得土地後起至同年七月底間，以自備之挖土機一部等工
    具，連續盜採彰化縣溪州鄉○○村○○○段四九０之三七及相連之五九五之一（
    該筆土地大部分由財政部國有財產局彰化分處管理、部分則由彰化縣政府管理，
    現出租與案外人丁○○等人）、四九０之三八（該筆土地亦屬國有財產局彰化分
    處管理，現出租與案外人乙○○等人，起訴書未及記載該筆土地亦有被盜採，然
    公訴人委請彰化縣北斗地政事務所前去進行盜採土地之複丈後，依該所所製卷附
    之複丈成果圖中，已有載及該筆土地，是此部分顯為漏載，應予並計）公有土地
    上砂石，總計開挖面積達九千七百三十六平方公尺（０．九七三六公頃），深達
    十二公尺，共竊得約十一萬六千八百三十二立方公尺之土石（以市價每立方公尺
    一百七十元計，合計市價約一千九百八十六萬一千四百四十元，起訴書載為三萬
    六千三百六十立方米，詳細之開挖位置、面積及所盜採之砂石數量，參見附圖所
    示），予以販售圖利，庚○○並分得十萬元。其等為謀取更多利益，遂承前之概
    括犯意，明知從事清除廢棄物須依廢棄物清理法之規定領得許可文件後，始得從
    事廢棄物清除工作，竟未依廢棄物清理法之相關規定，領有廢棄物清除許可文件
    ，亦未經主管機關許可，即自九十年十月二十日許至同年、月二十五日十六時許
    （依庚○○於偵查卷第十七頁所供記載），以每車三千元之代價，同意由不詳姓
    名年籍之成年人，將廢紙浮出渣之一般廢棄物傾倒於其向辛○○承租之彰化縣溪
    州鄉○○村○○○段四九０之三七地號之土地上（所倒車數不詳），而從事廢棄
    物清除之工作。嗣於九十年十月二十五日二十時十五時許，為警發現於前述四九
    ０之三七地號土地有傾倒廢棄物之情事，現場並留有一台挖土機，經警循線查獲
    庚○○為挖土機司機，始知上情。
二、案經彰化縣警察局北斗分局報告臺灣彰化地方法院檢察署檢察官偵查起訴。
    理    由
一、訊據被告庚○○固坦承有於上述時、地，與己○○等人共同盜採砂石變賣之情事
    ，惟其否認有違反廢棄物清理法之犯行，辯稱：伊只有盜採砂石而已，並未同意
    讓人傾倒廢棄物云云。惟查：被告右揭竊採砂石變賣牟利及違反廢棄物清理法之
    犯罪事實，業據被告庚○○於警詢及檢察官第一、二次偵訊時坦白承認，核與證
    人即警員甲○○到庭證稱係依據被告所言製作警詢筆錄、證人即前國有財產局彰
    化分處職員戊○○到庭結證上開土地之使用現況與被盜採之情形及證人丙○○證
    說其弟丁○○確有找人來開挖砂石之事實大致相符，並有檢察官督同員警及彰化
    縣環保局人員到現場履勘所製之勘驗筆錄一份、彰化縣環境保護局稽查紀錄表一
    紙、經濟部水利處第三河川局現場勘查紀錄一紙、國有耕地租賃契約、土地租賃
    契約書、現場照片十二張、彰化縣北斗地政事務所土地複丈成果圖一紙等附卷可
    相佐證；被告雖否認有讓人傾倒廢棄物並收取費用之事實，然查其原於警訊時即
    明白供說：伊只是單純要掩埋廢棄物而已等語，於檢察官偵訊時亦供說：確有允
    許他人在該處倒廢紙渣，且一車代價為三千元，且倒的人說所倒的東西可以當養
    分，沒毒等等（見其於偵查卷第一、二次筆錄所述），就其允許他人前來傾倒廢
    紙渣之情節供述詳細，且其於本院審理時，當本院訊其所扣之挖土機如何得來時
    ，其更脫口說：是不是用來挖垃圾之挖土機等詞，逐見其對傾倒廢棄物之事實，
    應有參與無誤，況其於檢察官初訊時，即已明白供認其係在砂石廠開大卡車，平
    時並以為人清運垃圾為業（見偵查卷第九頁），更可佐證其實有為人清理廢棄物
    之經驗與認識，則其原之所供，應非一時說錯或遭人強迫所致，是其後之改口，
    實為避重就輕之詞，無可採信。其前揭盜採砂石及違反廢棄物清理法之犯行均堪
    認定，應依法予以論科。
二、按現行廢棄物清理法係於九十年間修正後，由總統於九十年十月二十四日公佈，
    應於同年、月二十六日起生效，查被告前述違反廢棄物清理法之犯行，其最後行
    為日係同年、月二十五日被查獲時，是其行為後，本院裁判時，現行廢棄物清理
    法已因修正、公佈而生效，而依修正前之原廢棄物清理法第二十二條第二項第四
    款之規定，未依該法領有廢棄物清除、處理許可證或核備文件而從事廢棄物清除
    工作者，係得處一年以上五年以下有期徒刑，得併科銀元一百萬元（即新台幣三
    百萬元）以下罰金，新修正公佈之廢棄物清理法第四十六條第一項第四款所規範
    之相同行為，雖已改為得處一年以上五年以下有期徒刑，得併科新台幣三百萬元
    以下罰金，核其新舊規定之處罰，有期徒刑之刑度並無不同，僅併科罰金部分，
    新法改依新台幣計，而舊法得併科罰金部分雖為銀元一百萬元以下，然經換算後
    ，亦與新法之規定相同，均為新台幣三百萬元，是新舊規定之刑度均為相同，則
    依刑法第二條第一項前段規定之意旨，自應適用修正後之新法，是核被告庚○○
    所為，係犯刑法第三百二十條第一項之竊盜罪及廢棄物清理法第四十六條第一項
    第四款之罪。被告所犯二罪，皆與己○○、丁○○及上述不詳真實姓名、年籍之
    男子間，有犯意之連絡與行為之分擔，均為共同正犯。又其先後多次竊盜及違反
    廢棄物清理法之犯行，均時間緊接，所犯構成要件相同，顯係基於概括犯意為之
    ，均應依連續犯之規定論以一罪，並依法加重其刑；公訴人雖漏未就被告從九十
    年十月二十日起到同年、月二十五日間之違反廢棄物清理法及被告盜採上述四九
    ０之三八地號土地之砂石等犯行予以起訴，惟此與起訴有罪之部分有連續犯之裁
    判上一罪關係，本院自應併予審判。另被告所犯前揭二罪間，有方法、目的之牽
    連關係，應從一重之違反廢棄物清理法之規定處斷。爰審酌被告犯罪之動機、目
    的、方法、手段，其前有犯罪記錄，品行不佳，復為謀取暴利，竟竊採國有土地
    之砂土變賣，並回填垃圾，其行為對生態環境、地理景觀之破壞甚大，所生危害
    難謂輕微，且此等犯行所得之利益難以估計，暨其犯後避重就輕，態度不佳等一
    切情狀，量處如主文所示之刑，以示懲儆。未扣案之挖土機，係被告與共犯所有
    ，供其等盜採砂石、回填垃圾所用，業據被告供承在卷，雖未扣案，仍應併予宣
    告沒收。又公訴人未就己○○、丁○○等人之犯行併予起訴，此部分應另行舉發
    ，附此敘明。又扣案鑰匙係被告所有供犯罪所用之物，爰依法宣告沒收。
據上論斷，應依刑事訴訟法第二百九十九條第一項前段、廢棄物清理法第四十六條第
一項第四款、刑法第十一條前段、第二條第一項後段、第二十八條、第五十六條、第
三百二十條第一項、第五十五條、第三十八條第一項第二款、罰金罰鍰提高標準條例
第一條前段，判決如主文。
本案經檢察官孫沛琦到庭執行職務。
中      華      民      國      九十一      年    十二    月  二十七    日
                                臺灣彰化地方法院刑事第一庭
                                    法      官  葛永輝
右正本證明與原本無異。
如不服本判決，應於送達後十日內向本院提出上訴狀( 須附繕本 )。
告訴人或被害人對於判決如有不服具備理由請求檢察官上訴者，其上訴期間之計算係
以檢察官收受判決正本之日期為準。
                                    法院書記官  施惠卿
中      華      民      國      九十一      年    十二    月  二十七    日
刑法第三百二十條
意圖為自己或第三人不法之所有，而竊取他人之動產者，為竊盜罪，處五年以下有期
徒刑、拘役或五百元以下罰金。意圖為自己或第三人不法利益，而竊佔他人之不動產
者，依前項之規定處斷。
前二項之未遂犯罰之。
